ACORDAO-COMPLETO-2411361

ACÓRDÃO DE RELAÇÃO

ACÓRDÃO DE RELAÇÃO 6024/2020 ATA 16/2020 - PRIMEIRA CÂMARA

Acórdão 6024/2020-TCU-Primeira Câmara
Os Ministros do Tribunal de Contas da União, reunidos em Sessão de 1ª Câmara, ACORDAM, por unanimidade, com fundamento nos arts. 1º, inciso V, e 39, inciso I, da Lei 8.443, de 16 de julho de 1992, c/c o art. 259, inciso I, e 260, § 5º, do Regimento Interno, em considerar prejudicado, por perda do objeto, o exame de mérito do (s) ato (s) de admissão, em face do desligamento ou falecimento do (s) interessado (s) e pela ausência de proposta de ressarcimento de valores indevidamente recebidos, na forma prevista no art. 7º da Resolução/TCU 206/2007, de acordo com os pareceres emitidos nos autos.
1. Processo TC-Processo 018.212/2020-4 (ATOS DE ADMISSÃO) 
	1.1. Interessados: Aldenize Pinto de Melo do Nascimento (XXX.041.302-XX) ; Ana Paula Coelho Marques (XXX.171.903-XX) ; Barbara Evelyn da Silva Ferreira (XXX.398.862-XX) ; Camila Miriam Suemi Sato Barros do Amaral (XXX.005.902-XX) ; Carlos Fabio de Oliveira Mendes (XXX.256.252-XX) ; Elcinei Almeida Rodrigues da Silva (XXX.128.722-XX) ; Jefferson Augusto Santana Ribeiro (XXX.747.402-XX) ; Joao Claudio Ferreira Soares (XXX.031.982-XX) ; Joao Jose Correa Bergamasco (XXX.508.582-XX) ; Leandro dos Reis Biase Gomes (XXX.289.402-XX) ; Maiara Lopes Ferreira Sales (XXX.609.515-XX) ; Maria Euzileia dos Santos Saunier (XXX.886.402-XX) ; Marineide da Silva Ribeiro (XXX.496.262-XX) ; Nadja Vanessa Miranda Lins (XXX.332.812-XX) ; Paulo Tavares (XXX.418.222-XX) ; Raiana Tavares dos Santos (XXX.434.962-XX) ; Ramon Codamo Braga da Costa (XXX.256.392-XX) ; Rosiane Morais de Souza (XXX.737.752-XX) ; Suzana Goya (XXX.589.459-XX) ; Wendell Martins Silva (XXX.371.512-XX) 
	1.2. Órgão/Entidade: Fundação Universidade do Amazonas
	1.3. Relator: Ministro-Substituto Augusto Sherman Cavalcanti
	1.4. Representante do Ministério Público: Procuradora-Geral Cristina Machado da Costa e Silva
	1.5. Unidade Técnica: Secretaria de Fiscalização de Pessoal (SEFIP) .
	1.6. Representação legal: não há.
	1.7. Determinações/Recomendações/Orientações: não há.

Primeira Câmara

Fundação Universidade do Amazonas

Aldenize Pinto de Melo do Nascimento (XXX.041.302-XX); Ana Paula Coelho Marques (XXX.171.903-XX); Barbara Evelyn da Silva Ferreira (XXX.398.862-XX); Camila Miriam Suemi Sato Barros do Amaral (XXX.005.902-XX); Carlos Fabio de Oliveira Mendes (XXX.256.252-XX); Elcinei Almeida Rodrigues da Silva (XXX.128.722-XX); Jefferson Augusto Santana Ribeiro (XXX.747.402-XX); Joao Claudio Ferreira Soares (XXX.031.982-XX); Joao Jose Correa Bergamasco (XXX.508.582-XX); Leandro dos Reis Biase Gomes (XXX.289.402-XX); Maiara Lopes Ferreira Sales (XXX.609.515-XX); Maria Euzileia dos Santos Saunier (XXX.886.402-XX); Marineide da Silva Ribeiro (XXX.496.262-XX); Nadja Vanessa Miranda Lins (XXX.332.812-XX); Paulo Tavares (XXX.418.222-XX); Raiana Tavares dos Santos (XXX.434.962-XX); Ramon Codamo Braga da Costa (XXX.256.392-XX); Rosiane Morais de Souza (XXX.737.752-XX); Suzana Goya (XXX.589.459-XX); Wendell Martins Silva (XXX.371.512-XX)

AUGUSTO SHERMAN

não há.

ATOS DE ADMISSÃO (ADS)

Secretaria de Fiscalização de Pessoal (SEFIP).